臺灣橋頭地方法院刑事判決　　　　　　110年度簡上字第191號
上　訴　人　臺灣橋頭地方檢察署檢察官
被　　　告　黃元宥


上列上訴人因詐欺案件，不服本院橋頭簡易庭於民國110 年8 月
23日110 年度簡字第342 號所為第一審刑事簡易判決（聲請簡易
判決處刑案號：109 年度偵字第14187 號；移送併辦案號：110
年度偵字第4561號、第4576號、第4875號、第6324號、第7962號
），提起上訴，暨檢察官移送併辦（案號：110 年度偵字第0000
0 號），本院管轄第二審之合議庭判決如下：
    主  文
原判決撤銷。
黃元宥幫助犯洗錢防制法第十四條第一項之洗錢罪，累犯，處有
期徒刑陸月，併科罰金新臺幣伍萬元，罰金如易服勞役，以新臺
幣壹仟元折算壹日。未扣案之犯罪所得新臺幣伍仟元沒收，於全
部或一部不能沒收或不宜執行沒收時，追徵其價額。
    事  實
一、黃元宥可預見將個人金融帳戶交付他人使用，可能供詐騙集
    團作為詐欺取財或其他財產犯罪之工具，且倘有被害人將款
    項匯入該金融帳戶致遭該犯罪集團成員提領，即可產生遮斷
    資金流動軌跡以逃避國家追訴、處罰之洗錢效果，竟基於縱
    有人持其金融帳戶實施詐騙及掩飾、隱匿犯罪所得去向亦不
    違背其本意之幫助詐欺取財及幫助洗錢之不確定故意，於民
    國109 年6 月10日某時，在高雄市○○區○○路000 巷0 號
    住處附近之「青雲宮」對面廣場，將其所申辦之台新國際商
    業銀行帳號00000000000000號帳戶（下稱台新銀行帳戶）及
    華南商業銀行帳號000000000000號帳戶( 下稱華南銀行帳戶
    ) 之存摺、金融卡及密碼，以新臺幣（下同）1 萬元之代價
    ，出租予真實姓名年籍均不詳，自稱「陳燚」之詐騙集團成
    員，並於當場交付上開帳戶資料後，先行取得5000元之報酬
    。該詐欺集團成員於取得上開2 帳戶等後，即基於意圖為自
    己不法所有，共同詐欺取財及洗錢之犯意聯絡，以附表「詐
    騙經過」欄所載之方式，詐騙如附表編號1 至編號7 所示之
    被害人，均致其等陷於錯誤後，分別於附表各編號所載之匯
    款時間，將附表「匯款金額」欄所示之款項，分別匯入黃元
    宥上開2 帳戶內，再由上開集團成員將帳戶內款項提領一空
    。嗣經附表所示被害人，分別察覺有異，報警處理，始悉上
    情。
二、案經賴竹暄訴由臺北市政府警察局大安分局報告臺灣臺北地
    方檢察署陳請臺灣高等檢察署檢察長核轉、黃芷寧訴由桃園
    市政府警察局蘆竹分局報告臺灣桃園地方檢察署呈請臺灣高
    等檢察署核轉、簡子婷訴由臺中市政府警察局清水分局報告
    、張惠嵐訴由桃園市政府警察局桃園分局報告、張家源訴由
    臺南市政府警察局第三分局報告、臺北市政府警察局大安分
    局報告及葉衣甯訴由高雄市政府警察局仁武分局報告臺灣橋
    頭地方檢察署檢察官偵查聲請簡易判決處刑暨移送併辦。
    理  由
壹、程序方面
一、按被告以外之人於審判外之言詞或書面陳述，屬傳聞證據，
    原則上不得作為證據；惟按被告以外之人於審判外之陳述，
    雖不符刑事訴訟法第159 條之1 至第159 條之4 之規定，而
    經當事人於審判程序同意作為證據，法院審酌該言詞陳述或
    書面陳述作成時之情況，認為適當者，亦得為證據，刑事訴
    訟法第159 條第1 項、第159 條之5 第1 項分別定有明文。
    查本判決所引用屬於傳聞證據之部分，均已依法踐行調查證
    據程序，且檢察官及被告於本院審理時，均明示同意有證據
    能力（簡上卷第118 頁），基於尊重當事人對於傳聞證據之
    處分權，及證據資料愈豐富愈有助於真實發現之理念，本院
    審酌該等證據作成時情況，並無違法取證之瑕疵，且無顯不
    可信之情形，以之作為證據應屬適當，自均有證據能力。
貳、實體方面
一、認定犯罪事實所憑之證據及理由
  ㈠訊據被告黃元宥就上揭事實均坦承不諱（簡上卷第116 頁至
    第118 頁、第178 頁、第198 頁），並據證人即附表編號1
    至編號7 所示被害人於警詢中證述明確（偵一卷第9 頁至第
    15頁；偵二卷第211 頁至第215 頁；警一卷第42頁至第45頁
    ；警二卷第3 頁至第8 頁；警三卷第17頁至第21頁；警四卷
    第3 頁至第5 頁；併警卷第19頁至第21頁），復有被告台新
    銀行帳戶、華南銀行帳戶開戶基本資料及交易明細（警一卷
    第131 頁至第139 頁；警二卷第37頁至第57頁；偵二卷第
    165 頁至第163 頁）、告訴人賴竹暄提供之LINE通訊軟體對
    話紀錄、交易明細、澳銀交易客服人員對話紀錄（偵一卷第
    25頁至第63頁）、告訴人簡子婷提供之金融機構存摺交易明
    細、中國信託銀行109 年6 月23日匯款申請書2 紙（警一卷
    第68頁至第71頁）、告訴人張惠嵐提供之LINE通訊軟體對話
    紀錄、中國信託銀行109 年6 月22日匯款申請書（警二卷第
    61頁至第107 頁、第117 頁）、告訴人黃芷寧提供之台新國
    際商業銀行109 年6 月23日國內匯款申請書、交易明細、LI
    NE通訊軟體對話紀錄（偵二卷第245 頁、第253 頁、第255
    頁）告訴人張家源提供之網路匯款明細、LINE通訊軟體對話
    紀錄、金融機構存摺交易明細（警三卷第25頁、第31頁、第
    37頁至第39頁）、被害人江品嫻提供之LINE通訊軟體對話紀
    錄（警四卷第25頁至第45頁）、告訴人葉衣甯提供之草屯郵
    局帳戶存摺封面及交易明細、What’sAPP對話紀錄、網路匯
    款明細（併警卷第159 頁至第161 頁、第175 頁至第197 頁
    ）等在卷可稽，此部分事實應可認定。
  ㈡又金融帳戶為個人理財之工具，申請開設金融帳戶並無任何
    特殊之限制，一般民眾皆可以存入最低開戶金額之方式自由
    申請開戶，並得同時在不同金融機構申請多數存款帳戶使用
    ，乃眾所週知之事實，如有不以自己名義申請開戶，反以其
    他方式向不特定人蒐集、收購或租借他人之金融機構帳戶使
    用，衡諸常情，應能懷疑此人欲利用人頭帳戶以收取犯罪所
    得之不法財物。況且，如取得他人金融機構帳戶之存摺、提
    款卡及密碼，即得經由該帳戶提、匯款項，是以將自己所申
    辦之金融帳戶提款卡及密碼交付予欠缺信賴關係之人，即等
    同將該帳戶使用權限置於自己支配範疇外，且金融帳戶之提
    款卡、密碼具高度專屬性，近年來社會上利用人頭帳戶詐騙
    他人金錢，以逃避司法單位查緝之案件屢見不鮮，復廣為媒
    體報導且迭經政府宣傳，此應為具有一般日常生活經驗之成
    年人所得知悉者，以被告之智識及社會經驗，當無未能慮及
    此情之可能，因此，被告於提供上開2 帳戶等資料予詐騙集
    團成員時，當可預見該成員所從事者應係與財產犯罪有關之
    非法行為，其仍率然將上開帳戶之存摺、提款卡及密碼交付
    予他人，主觀上具有幫助他人為詐欺取財行為之不確定故意
    應堪認定。
  ㈢再按特定犯罪之正犯實行特定犯罪後，為掩飾、隱匿其犯罪
    所得財物之去向及所在，而令被害人將款項轉入其所持有、
    使用之他人金融帳戶，並由該特定犯罪正犯前往提領其犯罪
    所得款項得手，因已被提領而造成金流斷點，該當掩飾、隱
    匿之要件，該特定犯罪正犯自成立一般洗錢罪之正犯。又提
    供金融帳戶者主觀上如認識該帳戶可能作為對方收受、提領
    特定犯罪所得使用，對方提領後會產生遮斷金流以逃避國家
    追訴、處罰之效果，仍基於幫助之犯意，而提供該帳戶之提
    款卡及密碼，以利洗錢實行，仍可成立一般洗錢罪之幫助犯
    （最高法院刑事大法庭108 年度台上大字第3101號裁定可資
    參照）。本件被告提供上開2 帳戶供詐騙集團成員使用後，
    該詐騙集團即向被害人等施用詐術，進而為掩飾、隱匿其犯
    罪所得財物之所在、去向，令被害人等將受騙款項分別匯入
    被告上開2 帳戶，再由該集團成員前往提領詐欺所得款項得
    手，該犯罪所得即因被提領而形成金流斷點，致使檢、警單
    位事後難以查知其去向，該集團成員上開所為自該當掩飾、
    隱匿詐欺犯罪所得財物之洗錢行為，而依被告上述智識經驗
    ，對該詐騙集團成員持有上開帳戶等資料可任意轉匯、提領
    帳戶內款項等情應知之甚詳，當可預見詐騙集團成員一旦轉
    匯、提領帳戶內款項即可製造金流斷點，後續不易查明贓款
    流向，因而產生掩飾、隱匿詐欺犯罪所得去向以逃避國家追
    訴、處罰之效果，其竟率爾提供上開2 帳戶等資料，顯係容
    任該詐騙集團以其從事洗錢，而加以提供助力，主觀上有幫
    助洗錢之不確定故意甚明。
  ㈣綜上，本案事證明確，被告犯行堪以認定，應依法論科。
二、論罪科刑及上訴論斷部分：
  ㈠論罪
    按刑法上之幫助犯，係對於犯罪與正犯有共同之認識，而以
    幫助之意思，對於正犯資以助力，未參與實施犯罪構成要件
    之行為者而言（最高法院88年度台上字第1270號判決意旨參
    照）。查被告將上開2 帳戶等資料，出售予詐騙集團成員用
    以作為收受詐欺所得財物及洗錢之犯罪工具，過程中並無證
    據證明被告有直接參與詐欺取財及洗錢之構成要件行為，充
    其量僅足認定係詐欺取財及一般洗錢罪構成要件以外之幫助
    行為，尚難遽認與實行詐欺取財及洗錢之詐騙集團成員間有
    犯意聯絡，自應認被告將上開帳戶等資料交由詐騙集團成員
    使用之犯行，僅止於幫助詐欺取財及幫助一般洗錢之犯意，
    而為詐欺取財罪及一般洗錢構成要件以外之行為。是核被告
    所為，係犯刑法第30條第1 項、第339 條第1 項之幫助詐欺
    取財罪，及刑法第30條第1 項、洗錢防制法第14條第1 項之
    幫助一般洗錢罪。被告以一提供上開2 帳戶資料之行為，幫
    助詐欺集團詐騙如附表編號1 至編號7 所示之被害人，係同
    種想像競合，又該行為同時觸犯上開2 罪，為異種想像競合
    ，應依刑法第55條規定，從一重以幫助洗錢罪處斷。至檢察
    官移送併辦如附表編號2 至編號7 所示部分（移送併辦案號
    均如附表備註欄所示），與被告經聲請簡易判決處刑部分（
    即附表編號1 部分），具有想像競合犯之裁判上一罪關係，
    為聲請簡易判決效力所及，本院自得併予審理。
  ㈡被告前因違反毒品危害防制條例案件，經臺灣橋頭地方法院
    以107 年度簡字第2299號判決判處有期徒刑3 月確定，於10
    9 年3 月26日執行完畢，有臺灣高等法院被告前案紀錄表在
    卷可查（簡上字卷第69頁至第70頁），是被告受有期徒刑執
    行完畢後，5 年內故意再犯本案之罪，為累犯。至司法院釋
    字第775 號解釋，依解釋文及理由之意旨，係指構成累犯者
    ，不分情節，一律加重最低本刑，於不符合刑法第59條所定
    要件之情形下，致生行為人所受之刑罰超過其所應負擔罪責
    之個案，不符罪刑相當原則、比例原則。於此範圍內，在修
    正前，為避免發生上述罪刑不相當之情形，法院就該個案應
    裁量是否加重最低本刑；依此，該解釋係指個案應量處最低
    法定刑、又無法適用刑法第59條在內減輕規定之情形，法院
    應依此解釋意旨裁量不予加重最低本刑（最高法院108 年度
    台上字第338 號刑事判決意旨參照），而本件被告犯罪情節
    ，並無上開解釋所指罪刑不相當之情事，爰依上揭規定，依
    法加重其刑
  ㈢被告以幫助之意思，參與一般洗錢罪構成要件以外之行為，
    為幫助犯，應依刑法第30條第2 項規定，按正犯之刑減輕，
    爰依法先加後減之。
  ㈣上訴論斷
    原審判決認被告犯幫助詐欺取財罪之罪證明確，並予論罪科
    刑，固非無見。惟①被告提供上開帳戶資料，尚有附表編號
    7 之被害人受騙匯款至該帳戶，此部分經檢察官提起上訴後
    移送併辦，原審未及審酌於此，其認定事實之基礎，已容有
    未當；②被告有上開應論以累犯之前案紀錄，原審漏未論以
    累犯，容有未洽；③被告提供上開2 帳戶資料供本案犯罪集
    團用以進行詐騙，於被害人等受騙匯款後，該集團進而提領
    帳戶內之款項，產生隱匿詐欺此特定犯罪所得去向之效果，
    已該當刑法第30條第1 項、洗錢防制法第14條第1 項之幫助
    洗錢罪業如前述，原判決未審酌上情，而漏未論以幫助一般
    洗錢罪，其適用法則亦有不當，檢察官持此提起上訴，其上
    訴即有理由，原判決有上開可議之處，屬無可維持，自應由
    本院予以撤銷改判。
  ㈤爰以行為人之責任為基礎，審酌被告係智識成熟之成年人，
    已有使用金融帳戶之經驗，在政府及大眾媒體之廣泛宣導下
    ，理應對於國內現今詐欺案件層出不窮之情況有所認知，被
    告僅為圖小利，仍不顧其帳戶可能遭他人作為犯罪工具，恣
    意將自己之上開帳戶出售予詐騙集團成員使用，破壞社會治
    安及有礙金融秩序，助長犯罪歪風，並增加司法單位追緝本
    案犯罪集團成員之困難，且被害人等受騙匯入之款項經該集
    團成員提領後，即難以追查其去向，而得以切斷特定犯罪所
    得與特定犯罪行為人間之關係，致加深被害人等向施用詐術
    者求償之困難度，所為實非可取；另參酌被告坦承犯行，迄
    今尚未業與告訴人等達成和解等犯後態度，以及被害人等本
    案受騙匯款之受害金額，併衡以被告自陳係國中畢業之教育
    程度，以加油、洗碗等臨時工為業，月收入約6000元，父母
    離異而與叔叔同住（簡上卷第199 頁）等一切具體情狀，量
    處如主文第2 項所示之刑，並就罰金部分諭知罰金易服勞役
    之折算標準。
  ㈥沒收
    被告將上開2 帳戶等資料出租予給真實姓名年籍均不詳自稱
    「陳燚」之詐騙集團成員，當場獲取5000元之報酬，業據於
    本院審理時供述明確（簡上卷第198 頁），為其本件幫助洗
    錢犯行之犯罪所得，應依刑法第38條之1 第1 項規定宣告沒
    收，並依同條第3 項規定，諭知於全部或一部不能沒收或不
    宜執行沒收時，追徵其價額。
據上論斷，應依刑事訴訟法第455 條之1 第1 項、第3 項、第37
1 條、第369 條第1 項前段、第299 條第1 項前段，判決如主文
。
本案經檢察官呂建興聲請簡易判決處刑暨檢察官呂建興、黃淑妤
移送併辦，檢察官陳登燦到庭執行職務。
中    華    民    國   111    年    1     月    21    日
                  刑事第一庭   審判長法  官  楊智守
                                     法  官  王奕華
                                     法  官  陳狄建
【附表】
┌──┬───┬─────────┬──────┬─────┬─────────┐
│編號│被害人│     遭騙經過     │ 匯款時間   │匯款金額  │     備註         │
│    │      │                  │            │          │                  │
├──┼───┼─────────┼──────┼─────┼─────────┤
│ 1  │賴竹暄│109 年6 月22日前某│①109 年6 月│①4萬元   │聲請簡易判決處刑案│
│    │      │時許，由「陳燚」以│23日        │②5萬元   │號：109 年度偵字第│
│    │      │通訊軟體LINE向賴竹│②109 年6 月│          │14187號           │
│    │      │暄佯稱：透過投資澳│24日        │          │                  │
│    │      │幣APP 交易平台，可│            │          │                  │
│    │      │投資獲利領取端午節│            │          │                  │
│    │      │福利金云云，致賴竹│            │          │                  │
│    │      │暄陷於錯誤，依該詐│            │          │                  │
│    │      │欺集團成員指示，以│            │          │                  │
│    │      │網路匯款至上開台新│            │          │                  │
│    │      │銀行帳戶          │            │          │                  │
├──┼───┼─────────┼──────┼─────┼─────────┤
│ 2  │黃芷寧│於109 年5 月18日許│109 年6 月23│51萬8096元│移送併辦案號：110 │
│    │      │，以Mr .Zhang 在「│日13時16分  │          │年度偵字第4561號、│
│    │      │TIND ER 」APP ，向│            │          │第4576號、第4875號│
│    │      │黃芷寧佯稱：可以在│            │          │                  │
│    │      │福匯網站線上投資云│            │          │                  │
│    │      │云，致黃芷寧信以為│            │          │                  │
│    │      │真，而依詐騙集團指│            │          │                  │
│    │      │示匯款至上開華南銀│            │          │                  │
│    │      │行帳戶。          │            │          │                  │
├──┼───┼─────────┼──────┼─────┤                  │
│ 3  │簡子婷│於109 年5 月28日許│109 年6 月23│44萬1637元│                  │
│    │      │，以天承在「bumble│日15時35分  │          │                  │
│    │      │」APP ，向簡子婷佯│            │          │                  │
│    │      │稱：可以在Crowd   │            │          │                  │
│    │      │casting 投資型APP ├──────┼─────┤                  │
│    │      │投資云云，致簡子婷│109 年6 月23│40萬元    │                  │
│    │      │信以為真，而依詐騙│日15時38 分 │          │                  │
│    │      │集團指示匯款至上開│            │          │                  │
│    │      │台新銀行帳戶。    │            │          │                  │
├──┼───┼─────────┼──────┼─────┤                  │
│ 4  │張惠嵐│於109 年6 月11日許│109 年6 月22│5萬元     │                  │
│    │      │，以耀杰在「bumble│日12時43分  │          │                  │
│    │      │」APP ，向張惠嵐佯│            │          │                  │
│    │      │稱：可以在ODI 國際│            │          │                  │
│    │      │APP 投資云云，致張│            │          │                  │
│    │      │惠嵐信以為真，而依│            │          │                  │
│    │      │詐騙集團指示匯款至│            │          │                  │
│    │      │上開華南銀行帳戶。│            │          │                  │
├──┼───┼─────────┼──────┼─────┼─────────┤
│ 5  │張家源│自109 年5 月下旬某│①109年6 月 │①3 萬元  │移送併辦案號：110 │
│    │      │日起，以暱稱「慧」│23日20時15分│②3 萬元  │年度偵字第6324號  │
│    │      │之Line通訊軟體帳號│②109 年6 月│③7,874元 │                  │
│    │      │，向張家源佯稱投資│23日20時17分│          │                  │
│    │      │「FXTRADING 」網路│③109 年6 月│          │                  │
│    │      │平台云云，致張家源│23日20時21分│          │                  │
│    │      │陷於錯誤，在新北市│            │          │                  │
│    │      │某處，以網路銀行匯│            │          │                  │
│    │      │款至上開台新銀行帳│            │          │                  │
│    │      │戶。              │            │          │                  │
├──┼───┼─────────┼──────┼─────┼─────────┤
│ 6  │江品嫻│於109 年6月中旬， │109年6 月23 │1 萬元    │移送併辦案號：110 │
│    │      │以暱稱「莫瑞涵」Li│日22時01分許│          │年度偵字第7962號  │
│    │      │ne通訊軟體帳號，向│            │          │                  │
│    │      │江品嫻佯稱：投資博│            │          │                  │
│    │      │弈可賺錢云云，致江│            │          │                  │
│    │      │品嫻陷於錯誤，在  │            │          │                  │
│    │      │高雄地區某處，以網│            │          │                  │
│    │      │路銀行匯款至上開台│            │          │                  │
│    │      │新銀行帳戶。      │            │          │                  │
├──┼───┼─────────┼──────┼─────┼─────────┤
│ 7  │葉衣甯│於109 年6 月22日起│109 年6 月  │5000元    │移送併辦案號：110 │
│    │      │，透過抖音與葉衣甯│23日22時01分│          │年度偵字第13432號 │
│    │      │取得聯繫後，以What│許          │          │                  │
│    │      │'s APP暱稱「陳瑜」│            │          │                  │
│    │      │向其佯稱可下載「  │            │          │                  │
│    │      │OANDA 」APP 投資理│            │          │                  │
│    │      │財，再佯裝為客服人│            │          │                  │
│    │      │員，保證投資獲利云│            │          │                  │
│    │      │云，致葉衣甯陷於錯│            │          │                  │
│    │      │誤，匯款至上開華南│            │          │                  │
│    │      │銀行帳戶內。      │            │          │                  │
└──┴───┴─────────┴──────┴─────┴─────────┘
【卷證對照表】
┌────────────────────────────────┐
│一、新北市政府警察局中和分局109 年10月16日新北警中刑字第        │
│    0000000000號函檢送偵查卷，稱警一卷                          │
│二、桃園市政府警察局桃園分局桃警分刑字第1100018018號，稱警二卷  │
│三、臺南市政府警察局第三分局南市警三偵字第1100212764號，稱警三卷│
│四、臺北市政府警察局大安分局北市警安分刑字第11030061315 號，稱警│
│    四卷                                                        │
│五、臺灣臺北地方檢察署109年度偵字第27306號，稱偵一卷            │
│六、臺灣桃園地方檢察署109年度偵字第34195號，稱偵二卷            │
│七、臺灣橋頭地方檢察署109年度偵字第14187號，稱偵三卷            │
│八、臺灣橋頭地方檢察署110年度偵字第4561號，稱偵四卷             │
│九、臺灣橋頭地方檢察署110年度偵字第4576號，稱偵五卷             │
│十、臺灣橋頭地方檢察署110年度偵字第6324號，稱偵六卷             │
│十一、臺灣橋頭地方檢察署110年度偵字第4875號，稱偵七卷           │
│十二、臺灣橋頭地方檢察署110年度偵字第7962號，稱偵八卷           │
│十三、臺灣橋頭地方法院110年度簡字第342號，稱簡卷                │
│十四、臺灣橋頭地方法院110年度簡上字第191號，稱簡上卷            │
│十五、高雄市政府警察局仁武分局高市警仁分偵字第11071336000 號，稱│
│      併警卷                                                    │
│十六、臺灣橋頭地方檢察署110年度偵字第11409號，稱併偵一卷        │
│十七、臺灣橋頭地方檢察署110年度偵字第13432號，稱併偵二卷        │
└────────────────────────────────┘
以上正本證明與原本無異。
不得上訴。
中    華    民    國   111    年    1     月    21    日
                                     書記官  謝怡貞
附錄本案論罪科刑法條全文：
中華民國刑法第30條
（幫助犯及其處罰）
幫助他人實行犯罪行為者，為幫助犯。雖他人不知幫助之情者，
亦同。
幫助犯之處罰，得按正犯之刑減輕之。
　
中華民國刑法第339條
（普通詐欺罪）
意圖為自己或第三人不法之所有，以詐術使人將本人或第三人之
物交付者，處 5 年以下有期徒刑、拘役或科或併科 50 萬元以
下罰金。
以前項方法得財產上不法之利益或使第三人得之者，亦同。
前二項之未遂犯罰之。
　
洗錢防制法第2條
本法所稱洗錢，指下列行為：
一、意圖掩飾或隱匿特定犯罪所得來源，或使他人逃避刑事追訴
    ，而移轉或變更特定犯罪所得。
二、掩飾或隱匿特定犯罪所得之本質、來源、去向、所在、所有
    權、處分權或其他權益者。
三、收受、持有或使用他人之特定犯罪所得。
　
洗錢防制法第14條
有第二條各款所列洗錢行為者，處 7 年以下有期徒刑，併科新
臺幣 5 百萬元以下罰金。
前項之未遂犯罰之。
前二項情形，不得科以超過其特定犯罪所定最重本刑之刑。